臺灣臺南地方法院刑事判決
110年度簡上字第281號
上  訴  人  
即  被  告  沈志輝



上列上訴人即被告因傷害案件，不服本院中華民國110年10月4日
110年度簡字第1031號第一審簡易判決（聲請簡易判決處刑案號
：110年度偵字第7772號），提起上訴，本院管轄之第二審合議
庭判決如下：
    主  文
上訴駁回。
    事  實
一、沈志輝與詹隆勝前均在位於臺南市○○區○○○村0號之法務部○○
    ○○○○○○○○○○○○）服刑，並同在臺南監獄五舍上48號房，詎沈
    志輝於109年11月24日17時20分許，在上開舍房內因細故與
    詹隆勝發生口角衝突，心生不滿，竟基於傷害他人身體之單
    一犯意，接續徒手毆打及以腳踹詹隆勝，致詹隆勝受有頭部
    、右臉、背部、雙手肘及手臂多處擦挫傷之傷害。
二、案經詹隆勝訴由臺灣臺南地方檢察署檢察官偵查後聲請以簡
    易判決處刑。
    理  由
一、程序方面：
　㈠查被告沈志輝僅就被訴傷害部分提起上訴，而原審並未認定
    被告同時另犯公然侮辱罪嫌，檢察官復未就公然侮辱部分聲
    明上訴，故依刑事訴訟法第455之1第3項、第348條第2項但
    書規定及修正理由之說明，本院管轄第二審之合議庭就本件
    之審理範圍自僅限於原判決認定被告有罪之傷害部分。　
　㈡以下所引用具傳聞證據性質之供述證據，因檢察官及被告於
    本案言詞辯論終結前均未爭執其證據能力，本院審酌前開證
    據之作成或取得之狀況，並無非法或不當取證之情事，且無
    顯不可信之情況，依刑事訴訟法第159條之5規定，均具有證
    據能力；又以下所引用卷內非供述證據性質之證據資料，則
    均無違反法定程序取得之情形，依刑事訴訟法第158條之4規
    定之反面解釋，亦應有證據能力，合先敘明。
二、上開犯罪事實，業據被告於警詢、偵查、本院準備程序及審
    理中均坦承不諱，並有告訴人即被害人詹隆勝與證人謝定宏
    、鄧詠鈞（聲請簡易判決處刑書誤載為鄭詠鈞）、黃光平於
    臺南監獄之談話紀錄足資佐證（偵卷㈠即臺灣臺南地方檢察
    署109年度他字第6538號卷第99至101頁、第109頁、第111頁
    、第113頁），且有刑事告訴狀、臺南市立醫院診斷證明書
    、臺灣臺南地方檢察署檢察官勘驗筆錄、原審勘驗監視器畫
    面擷取照片、臺南監獄110年7月7日南監戒字第11005002630
    號函在卷可稽（偵卷㈠第3至7頁、第9頁，偵卷㈡即臺灣臺南
    地方檢察署110年度偵字第7772號卷第65頁，原審卷即本院1
    10年度簡字第1031號卷第43至45頁、第51頁），足徵被告任
    意性之自白確與事實相符；是本件事證明確，被告上開犯行
    洵堪認定，應予依法論科。
三、核被告所為，係犯刑法第277條第1項之傷害罪。又被告為上
    開行為時，固曾陸續有出手毆打、以腳踢踹告訴人等不同動
    作，然其此等舉動係於密接之時間及同一地點陸續所為，主
    觀上應係基於單一之傷害犯意，客觀上所侵害者並為相同之
    法益，各舉動之獨立性甚為薄弱，依一般社會健全觀念難以
    強行區分為不同行為，在刑法評價上以視為數個舉動之接續
    施行，合為包括之一行為予以評價，較為合理，應屬接續犯
    ，僅論以一罪。原審以被告上開犯行事證明確，援引刑事訴
    訟法第449條第1項前段、第3項、第454條第2項等規定，逕
    以簡易判決就被告所犯上開傷害罪量處拘役50日，並諭知易
    科罰金之折算標準，其認事用法核無違誤，量刑亦無不當（
    詳後述），應予維持。
四、被告不服原審判決提起上訴，固以：其坦承傷害犯行，但其
    是因告訴人出言羞辱，被告訴人激怒到忍不住才先出手，且
    其和告訴人當時是互為傷害，其亦遭告訴人用腳踢而受傷，
    告訴人卻未遭起訴，其是希望法院維持公平正義，杜絕告訴
    人以興訟方式不當得利之行為等語，為其上訴理由。惟查：
  ㈠依刑事訴訟法第266條、第268條規定，法院審判之範圍，以
    經起訴之被告犯罪事實為限，本件告訴人既未經檢察官一併
    聲請以簡易判決處刑或起訴，告訴人所為即非原審或本院所
    得審理，告訴人是否須遭訴究亦非本院所得判斷；且被告自
    始坦承其先出手傷害告訴人乙事，告訴人應否另負法律責任
    本屬別一問題，無解於被告應負之罪責。況原審已參酌檢察
    官之勘驗筆錄並實際勘驗監視器錄影內容以查明案發經過，
    足認被告與告訴人間之衝突過程乃原審判決時已知且經調查
    之事項，尚非量刑可資審酌之新事證。
  ㈡次按關於刑之量定，係實體法上賦予法院得為自由裁量之事
    項，倘原審未逾越法律所規定之範圍，亦無濫用其權限，除
    顯有失出失入等科罰與罪責不相當之情形外，應予尊重，不
    得任意指摘為違法。原審就被告所犯上開傷害罪量處拘役50
    日，係於法律規定之刑度範圍內所為之量刑，並無違法情事
    。
  ㈢又原審已審酌被告僅因細故糾紛，徒手毆打同房之告訴人，
    無視他人身體法益，法紀觀念薄弱，實有不該；然考量被告
    犯後坦承犯行，兼衡其犯罪之動機、目的、手段、告訴人受
    傷程度、被告於警詢中所述之智識程度等事項，而為本件科
    刑之判斷基礎，均已就被告之犯罪動機、情節及所造成之損
    害、被告之個人狀況及犯後態度等原審判決當時可參考之一
    切相關情狀綜合為審慎之裁量，實無濫用自由裁量之權限或
    顯然出入之情事，且無何科罰與罪責不相當或量刑依據與事
    實不符之瑕疵可指，亦難逕認原審之刑罰裁量有何失當之情
    事。
  ㈣從而，被告以前揭事由提起上訴，經核為無理由，應予駁回
    。
據上論斷，應依刑事訴訟法第455條之1第1項、第3項、第368條
，判決如主文。
本案經檢察官李政賢聲請以簡易判決處刑，檢察官董和平到庭執
行職務
中　　華　　民　　國　　111 　年　　3 　　月　　9　　日
            刑事第二庭   審判長  法　官   彭喜有
                                 法  官   洪士傑
                                 法  官   蔡盈貞
以上正本證明與原本無異。
不得上訴。
　　　　　　　　　　　　　　　　 書記官   林耿慧　　　　
中　　華　　民　　國　　111 　年　　3 　　月　　9 　　日